【裁判字號】    94,訴,115
【裁判日期】    950223
【裁判案由】    政府採購法
【裁判全文】
臺中高等行政法院裁定
                                     94年度訴字第00115號
原      告  清厚資源整合股份有限公司
代  表  人  甲○○
被      告  行政院海岸巡防署海岸巡防總局中部地區巡防局
代  表  人  乙○○（惟原告堅持以前任局長單家驊為代表人）
訴訟代理人  林建宏律師
上列原告因政府採購法事件，不服行政院公共工程委員會中華民
國94年1月5日訴字第0000000號訴願決定，提起行政訴訟，本院
裁定如下：
    主  文
原告之訴駁回。
訴訟費用由原告負擔。
    理  由
一、按起訴，應以訴狀表明當事人、起訴之聲明、訴訟標的及其
    原因事實。當事人為法人、機關或其他團體者，應記載其名
    稱、所在地、其法定代理人、代表人或管理人之姓名及其與
    機關或團體之關係。行政訴訟法第105條第1項、第57條第1
    項第1款及第2款定有明文。又原告之訴有左列各款情形之一
    者，行政法院應以裁定駁回之。但其情形可以補正者，審判
    長應定期先命補正：．．．十起訴不合程式或不備其他要件
    者。同法第107條第1項第10款亦定有明文。
二、本件原告不服訴願決定提起行政訴訟，其訴狀記載被告機關
    之代表人為單家驊，惟查被告機關之代表人於93年11月19日
    即變更為乙○○，此有被告提出之行政院海岸巡防署93年11
    月23日署人任字第0930018266號令附卷可證，且被告於93年
    12月3日以中局後字第0930021829號函通知原告暫行撤銷原
    告為政府採購公告之不良廠商，該函即載明其局長為乙○○
    ；另行政院公共工程委員會所作申訴審議判斷書亦載明招標
    機關之代表人為乙○○，乃原告起訴時仍以單家驊為被告機
    關之代表人。另原告起訴狀未記載其訴之聲明，本院受命法
    官行準備程序時，曾向原告闡明起訴狀應記載訴之聲明，並
    諭知原告應於94年5月2日續行準備程序時釐清訴之聲明，嗣
    原告於94年4月20日提出行政訴訟陳述狀，記載其訴之聲明
    為：「一行政院公共工程委員會採購申訴委員會未調查清93
    年9月23日聲明異議申訴書，不實之申訴審議判斷書不調查
    請發回續查、登載招標機關局長單家驊及承辦人朱柏璟偽造
    93年8月18日申訴收函發交字號：中局後字第0930016945號
    由台中港郵局證明在93年8月20日該函交寄申訴人在93年8月
    24日收函登載申訴審議判斷書。二被告行政院海岸巡防署中
    部地區巡防局局長及承辦人朱柏璟將發文字號：中局後字第
    0930016945號偽造收函日期93年8月18日、事實在93年8月20
    日到台中港郵局交寄，原告在93年8月24日才收函，因偽造
    日期的目的是要將在93年9月8日來原告將刊登公告、刊登原
    告為拒絕往來戶名單，故引起國立彰化女子高級中學採購案
    原告得標受公告拒絕往來戶名單影響無法決標等等損失（公
    司名譽受損產生負面影響及清厚公司各股東及公司上、下員
    工之士氣受到莫大打擊，各種相關商機等種種損失），請登
    在判決主文內，應依偽造文書起訴。三申訴費用由被告負擔
    。」嗣於94年5月2日本院受命法官於準備程序期日，再度向
    原告闡明行政訴訟之性質，請原告補正訴之聲明，原告更正
    訴之聲明為：「1.撤銷行政院公共工程委員會94年1月5日訴
    0000000號申訴審議判斷書。2.請求判決被告偽造文書罪。
    3.公共工程委員會的申訴費用及起訴費用由被告負擔。」嗣
    於94年9月7日準備程序期日，本院受命法官再度原告向闡明
    訴之聲明之意義，原告表示其係就被告偽造文書請求法院判
    決。其後本院以被告機關之局長已於93年11月19日由單家驊
    變更為乙○○，乃明該事實，於94年12月8日裁定命原告
    應於收受裁定之日起7日內更正被告之代表人為乙○○，並
    表明起訴之聲明。原告收受該裁定後，於94年12月21日提出
    呈報狀略稱，本件當時是單家驊為局長，並非乙○○為局長
    ，渠不願更正被告之代表人為乙○○。更正訴之聲明仍與第
    1次補正聲明同為：「一行政院公共工程委員會採購申訴審
    議判斷書訴0000000影印本一份附後五號未調查清楚招標機
    關單家驊局長及承辦人：朱柏璟先生偽造93年8月18日申訴
    人收函發文字號：中局後字第0930016945號由台中港郵局證
    明93年8月20日該（93年月17日發文日期）交寄，申訴人在
    93 年8月24日收該函，因判斷書單家驊將局長名義更改為朱
    柏璟為代表人不對，請求鈞長發回續查事實之內容，並將判
    斷書更正為原代表人單家驊局長，並有被告偽造公文書依法
    應負擔申訴費用。二被告行政院海岸巡防署海岸巡防總局中
    部地區巡防局局長單家驊及承辦人珠（應係朱字之誤）柏璟
    將發文字號：中局後字第0930016945號，偽造收函日期93年
    8 月18日、事實在93年8月20日到台中港郵局交寄（發文日
    期93年8月17日），原告在93年8月24日才收函，因偽造日期
    的目的是要將在93年9月8日來將原告刊登公告為拒絕往來戶
    廠商名單，故引起國立彰化女子高級中學採購案原告得標受
    公告拒絕往來廠商名單影響，無法決標等等之損失（公司名
    譽受損產生負面之影響及清厚公司各股東公司上下員工之士
    氣受到莫大打擊、各種相關商機等種種損失），請刊登在判
    決主文內。三申訴費用及上訴費用由被告負擔。」此有原告
    94年12月21日遞交本院之「奉接裁定呈報狀」附卷可稽。足
    徵原告不願補正被告現任局長為代表人，其訴之聲明，亦非
    請求撤銷被告違法之行政處分（被告原公告原告為政府採購
    法之不良廠商之行政處分，經發現送達不合法後，已自行撤
    銷），亦非請求確認被告之行政處分違法或請求被告損害賠
    償，其起訴程式顯屬於法不合，應予駁回。
三、依行政訴訟法第107條第1項第10款、第104條、民事訴訟法
    第95條、第78條，裁定如主文。
中    華    民    國    95    年    2     月    23    日
                第二庭審判長法  官  王  茂  修
                            法  官  王  德  麟
                            法  官  林  金  本
以上正本證明與原本無異。
如不服本裁定，應於裁定送達後10日內以書狀敘明理由，經本院
向最高行政法院提起抗告（須依對造人數附具繕本）；並應預繳
送達用雙掛號郵票390元（34元及5元郵票各10份)。
中    華    民    國    94    年    2    月     27    日
                              書記官  林  淑  雯


司法院資訊處製作；財團法人民間司法改革基金會備份。
